臺灣宜蘭地方法院刑事判決　　　　　　　　　　　　　九十三年度訴字第三八二號
　　公　訴　人　臺灣宜蘭地方法院檢察署檢察官
　　被　　　告　甲○○　男　三.
　　　　　　　　　　　　（現在臺灣宜蘭看守所羈押中）
右列被告因毒品危害防制條例案件，經檢察官提起公訴（九十三年度毒偵字第八○二
號）及移送併辦（九十三年度毒偵字第九七一號、九十三年度毒偵字第一二三○號）
，本院判決如左：
    主  文
甲○○連續施用第一級毒品，累犯，處有期徒刑拾月，扣案之第一級毒品海洛因壹包
（淨重點貳柒公克、包裝重零點伍公克）沒收並銷燬之。
其餘被訴施用第二級毒品部分無罪。
    事  實
一、甲○○前因違反槍砲彈藥刀械管制條例案件，經臺灣高等法院以八十七年度上訴
    字第四一○九號刑事判決判處有期徒刑一年六月確定，於民國九十二年十二月三
    日執行完畢出監。另因施用毒品案件，經本院以八十八年度毒聲字第四號裁定送
    觀察、勒戒後，認無繼續施用毒品傾向，由臺灣宜蘭地方法院檢察署檢察官於八
    十八年二月二十日，以八十七年度偵字第○九九二號為不起訴處分確定；再因施
    用毒品案件，經本院以九十一年度毒聲字第三四六號裁定送觀察、勒戒後，認無
    繼續施用毒品傾向，由臺灣宜蘭地方法院檢察署檢察官於九十一年九月二十五日
    ，以九十一年度毒緝偵字第八六、八七、八八、八九為不起訴處分確定。詎其猶
    不知悔改，竟基於施用第一級毒品海洛因（下稱海洛因）抵癮之概括犯意，自九
    十三年七月中旬日時起，至同年十月八日某時，平均一星期一次，以將海洛因摻
    入香菸之方式，在宜蘭縣員山鄉○○村○○路一二四號住處，連續施用海洛因多
    次。嗣於九十三年七月二十三日晚間九時三十五分許，經警持臺灣宜蘭地方法院
    檢察署鑑定許可書採集其尿液送鑑定之結果，呈嗎啡陽性反應；再於九十三年九
    月二十六日下午一時許，為警在宜蘭縣宜蘭市○○路八十八號前查獲，除扣得海
    洛因一包（淨重三點二七公克、包裝重零點五公克），並於同日下午三時十分許
    採集其尿液送鑑定之結果，呈嗎啡及第二級毒品安非他命（下稱安非他命）陽性
    反應；再於九十三年十一月十日上午十一時二十分許為警採集其尿液送鑑定之結
    果，呈嗎啡及安非他命陽性反應（甲○○此部分涉犯施用安非他命犯行詳如理由
    乙、四所述），始知悉上情。
二、案經宜蘭縣警察局移送臺灣宜蘭地方法院檢察署檢察官偵查起訴及移送併辦。
    理  由
甲、被訴施用海洛因部分：
一、右揭事實，業據被告甲○○到庭坦承不諱，且其分別為警於九十三年七月二十三
    日晚間九時三十五分許、同年九月二十六日下午三時十分許、同年十一月十日上
    午十一時二十分許採集其尿液送鑑定之結果，均呈嗎啡陽性反應，有臺灣宜蘭地
    方法院檢察署九十三年度聲字第九一號鑑定許可書、宜蘭縣警察局刑警隊偵辦第
    一、二級毒品案件犯罪嫌疑犯尿液送驗編號、姓名對照表三紙、慈濟大學濫用藥
    物檢驗中心出具之檢驗總表三紙附卷可稽，再扣案之白色粉末物品一包，經送請
    法務部調查局鑑定後，認係毒品海洛因，有該局九十三年十一月十日調科壹字第
    三○○○○一一七○號鑑定通知書一紙在卷可證，是其自白要與事實相符，應非
    虛詞，足堪採信。又被告前因施用毒品案件，經本院以八十八年度毒聲字第四號
    裁定送觀察、勒戒後，認無繼續施用毒品傾向，由臺灣宜蘭地方法院檢察署檢察
    官於八十八年二月二十日，以八十七年度偵字第○九九二號為不起訴處分確定，
    再因施用毒品案件，經本院以九十一年度毒聲字第三四六號裁定送觀察、勒戒後
    ，認無繼續施用毒品傾向，由臺灣宜蘭地方法院檢察署檢察官於九十一年九月二
    十五日，以九十一年度毒緝偵字第八六、八七、八八、八九為不起訴處分確定，
    有臺灣宜蘭地方法院檢察署檢察官九十一年度毒偵緝字第八六、八七、八八、八
    九號不起訴處分書，及臺灣高等法院被告全國前案紀錄表及臺灣高等法院檢察署
    刑案紀錄簡復表等件存卷足憑。綜上所述，本件事證已臻明確，被告施用毒品犯
    行洵堪認定，應依法論科。
二、核被告甲○○所為，係犯毒品危害防制條例第十條第一項施用第一級毒品罪，而
    其施用毒品前之所持有第一級毒品之低度行為，業已為施用毒品之高度行為所吸
    收，不另論罪。被告先後多次施用海洛因抵癮之犯行，時間緊接，方法相同，觸
    犯構成要件相同之罪，顯係基於概括犯意為之，應依刑法第五十六條連續犯之規
    定，論以一罪，並加重其刑。公訴人雖僅就被告於九十三年七月二十三日晚間九
    時三十五分許往前回溯二十六小時內某日時施用海洛因之犯行提起公訴，然檢察
    官就犯罪事實一部起訴者，其效力及於全部，本件被告於上開時間外施用海洛因
    之犯罪事實，與前揭論罪科刑之部分，有連續犯之關係，已如前述，本院自應就
    屬於裁判上一罪之其餘施用海洛因犯行部分一併加以裁判。公訴人移送併辦被告
    施用海洛因部分（九十三年度毒偵字第九七一號、九十三年度毒偵字第一二三○
    號），因與起訴事實間，具有連續犯之裁判上一罪關係，是為起訴效力所及，本
    院應併予審判，附此敘明。次查，被告前因違反槍砲彈藥刀械管制條例案件，經
    臺灣高等法院以八十七年度上訴字第四一○九號刑事判決判處有期徒刑一年六月
    確定，於九十二年十二月三日執行完畢出監，有臺灣高等法院被告全國前案紀錄
    表在卷可資佐憑，其於有期徒刑執行完畢後五年內再犯法定刑有期徒刑以上之本
    罪，應依刑法第四十七條累犯之規定，加重其刑，並遞加重之。爰審酌被告歷經
    毒品危害防制條例觀察勒戒之先行程序助其戒除毒癮後，不但未見成效，竟再犯
    本件施用毒品犯行，顯見其已無法依憑己力拔除毒癮，惟念其坦承犯行，態度良
    好及施用情形等一切情狀，量處如主文所示之刑，以示懲儆。扣案之海洛因一包
    （淨重三點二七公克、包裝重零點五公克）屬查獲之毒品，依毒品危害防制條例
    第十八條第一項前段之規定，不問屬於犯人與否，沒收銷燬之，爰依該規定宣告
    沒收銷燬之。
乙、被訴施用安非他命部分：
一、公訴意旨另以：被告甲○○基於施用安非他命之犯意，自九十三年三月間某日時
    起，至同年七月二十七日晚間十時許，在宜蘭縣員山鄉○○村○○路一二四號住
    處內連續施用安非他命多次，因認被告涉有毒品危害防制條例第十條第二項施用
    第二級毒品罪嫌。
二、按犯罪事實應依證據認定之，無證據不得推定其犯罪事實；另不能證明被告犯罪
    者，應諭知無罪之判決，刑事訴訟法第一百五十四條第二項、第三百零一條分別
    定有明文。又被告之自白，不得作為有罪判決之唯一證據，仍應調查其他必要之
    證據，以察其是否與事實相符，同法第一百五十六條第二項亦定有明文。
三、經查，被告於警訊及本院審理中固坦承有施用安非他命犯行，惟其為警查獲後，
    於九十三年七月二十三日晚間九時三十五分許採集其尿液送鑑定之結果，經檢驗
    後其尿液中安非他命含量為一百九十九ng/ml、甲基安非他命含量為一千五百四
    十三ng/ml，有慈濟大學濫用藥物檢驗中心出具之檢驗總表一紙附卷可稽，再依
    被告尿液檢驗結果是否足認有施用安非他命犯行，依慈濟大學濫用藥物檢驗中心
    於九十三年九月十三日以慈藥字第九三○九一三○一號函覆稱：「該批檢驗之最
    低可定量濃度為七十五ng/ml，檢體查詢編號000000000號之結果均高
    於最低偵測極限，若單純以檢驗方法判斷應為陽性。但依行政院衛生署公告之『
    濫用藥物檢驗作業準則』第十八條規定，甲基安非他命之陽性判定標準為：『甲
    基安非他命五百ng/ml，且其代謝物安非他命在二百ng/ml以上。』。故依衛生署
    之規定判斷該檢體為未檢出。」，是依毒品危害防制條例第三十三條之一第三項
    所制訂之濫用藥物尿液幾厭作業準則規定，被告於九十三年七月二十三日採集之
    尿液係屬陰性反應。參以本件檢察官於起訴書中就被告施用安非他命犯行認定所
    依據之證據，僅記載係依被告於警訊中自白，依前開說明，尚難僅憑被告之自白
    即認被告確有施用安非他命之犯行。此外復查無任何積極證據，足認被告確有公
    訴人所指施用安非他命之犯行，不能證明被告此部分之犯罪，依法應諭知無罪之
    判決。
四、檢察官移送併辦意旨（九十三年度毒偵字第九七一、一二三○號）另以：被告於
    九十三年九月二十六日下午三時十分許及同年十一月十日上午十一時二十分許為
    警採尿後，經送請慈濟大學濫用藥物檢驗中心檢驗結果，其尿液呈安非他命陽性
    反應，因認被告涉有毒品危害防制條例第十條第二項施用第二級毒品罪嫌，而與
    本件被告被訴施用安非他命犯行有連續犯裁判上一罪之關係，而移送併辦。經查
    ，本件被告前揭被訴施用安非他命犯行既經本院判決無罪，有如前述，併辦部分
    即與之無裁判上一罪關係，應退回檢察官另行依法處理，附為敘明。
據上論斷，應依刑事訴訟法第二百九十九條第一項前段、第三百零一條第一項，毒品
危害防制條例第十條第一項、第十八條第一項，刑法第十一條前段、第五十六條、第
四十七條判決如主文。
本案經檢察官劉憲英到庭執行職務
中　　　華　　　民　　　國　　九十三　　年　　 十二 　　月　　三十一　　日
                         　　　　　臺灣宜蘭地方法院刑事第四庭
                                 　　　審判長法  官  林　惠　玲
                                 　　　　　　法　官  郭　顏　毓
                                 　　　　　　法　官  辜　漢　忠
右正本證明與原本無異
如不服本判決，應於判決送達後十日內，向本院提出上訴狀。（需附繕本）
                                             書記官  林  秀  麗
中　　　華　　　民　　　國　　九十三　　年　　 十二 　　月　　三十一　　日
附錄本案論罪科刑法條全文：
毒品危害防制條例第十條第一項
施用第一級毒品者，處六月以上五年以下有期徒刑。
